【裁判字號】    98,上訴,1930
【裁判日期】    981202
【裁判案由】    偽造文書等
【裁判全文】
臺灣高等法院臺中分院刑事判決        98年度上訴字第1930號
上  訴  人
即  被  告  甲○○
上列上訴人因偽造文書等案件，不服臺灣臺中地方法院98年度
訴字第2176號中華民國98年8月6日第一審判決（起訴案號：臺灣
臺中地方法院檢察署98年度偵字第10608號），提起上訴，本院
判決如下：
    主    文
原判決撤銷。
甲○○共同犯行使偽造公文書罪，累犯，處有期徒刑壹年捌月。
扣案如附表一所示之物及偽造之「法務部行政凍結管制執行命令
」、「請求暫緩執行凍結令申請書（公證本票）」影本上偽造之
「臺灣省臺北地檢署」印文各壹枚(合計貳枚)，均沒收。
    事  實
一、甲○○曾於民國93年間因偽造文書案件，經台灣台中地方法
    院判處有期徒刑3月確定，嗣於94年6月1日易科罰金執行完
    畢。詎猶不知悔改，於98年3月初某日，撥打中國時報求職
    版廣告電話，向真實姓名、年籍不詳，綽號「阿忠」之成年
    男子應徵業務員，談妥由甲○○負責租車搭載佯為書記官之
    詐欺集團成員至指定處所行騙、取款，除每日可得新臺幣（
    下同）4千元之報酬外，每騙得100萬元，尚可分得1萬元至1
    萬5 千元不等之獎金，並於同日20時許，在臺中市○○路、
    大雅路口，由綽號「阿忠」之成年男子將所有黑色手提包1
    個【內有偽刻之「臺灣省臺北地檢署」印章1個、偽造之「
    臺灣省法務部行政執行署監管科書記官林宏新」服務證3張
    、偽造之「臺灣省法務部行政執行署監管科書記官洪國賓」
    服務證2張等特種文書及NOKIA廠牌行動電話4支(所含門號各
    如附表一編號4至編號7所示)】交予甲○○。甲○○遂與綽
    號「阿忠」成年男子所屬詐欺集團成員共同基於意圖為自己
    不法所有、行使偽造公文書、特種文書及僭越行使公務員職
    權之犯意聯絡，圖謀假冒「臺灣臺北地方法院執行官陳志明
    」、「臺灣省法務部行政執行署監管科書記官」等公務員身
    分為由，向民眾詐財牟利，甲○○隨即向林俊賢(另由台灣
    台中地方法院檢察署檢察官偵查中)經營之環宇租車行(址設
    臺中縣潭子鄉○○路○段246之1號)，租用懸掛偽造之5116-N
    A號車牌之自小客車（引擎號碼：00000000D )作為搭載集團
    成員行騙之交通工具。嗣於98年3月16日13時許，上開綽號
    「阿忠」成年男子所屬詐欺集團成員，先利用電話語音通知
    居住於基隆市之乙○○，佯稱有電話費未繳，再經由電話轉
    接後，由該詐欺集團成員佯為電信局人員，向乙○○訛稱：
    行動電話欠費未繳，可能遭人冒名申辦電話使用云云，乙○
    ○乃依對方指示撥打佯為165警政署之反詐騙專線電話，復
    由該詐欺集團成員佯為陳警官，向乙○○詐稱：遭冒名申辦
    之行動電話被用以在富邦銀行詐領100萬元買槍殺人，正由
    法務部調查局偵辦中，已查封伊銀行帳戶，須前往郵局領錢
    以解凍帳戶云云，並約定於同日13時30分至基隆市○○街60
    號前見面。乙○○信以為真，乃依對方指示，領得所有郵局
    存款55萬元後，依約攜款前往該地點。甲○○亦接獲綽號「
    阿忠」成年男子之指示，駕駛上開自小客車搭載佯為「臺灣
    臺北地方法院執行官陳志明」之詐欺集團成員，於附近便利
    商店之傳真機收取偽造之「法務部行政凍結管制執行命令」
    及「請求暫緩執行凍結令申請書」（內容含有偽造之臺灣臺
    北地方法院法院公證款收據、公證本票）各1張等公文書之
    傳真，復在上開「法務部行政凍結管制執行命令」、「臺灣
    臺北地方法院公證本票」傳真上，蓋用前開偽造之「臺灣省
    臺北地檢署」印章而偽造印文各1枚（合計2枚），完成偽造
    上開公文書後，再由甲○○搭載該詐欺集團成員至上開約定
    地點，由該詐欺集團成員假冒「臺灣臺北地方法院執行官陳
    志明」名義，向乙○○出示偽造之「臺灣臺北地方法院執行
    官陳志明」服務證（未扣案），冒用公務員官銜，僭行公務
    員職權，並交付上開偽造之公文書予乙○○，持以行使，乙
    ○○不疑有他而陷於錯誤，在上開請求暫緩執行凍結令申請
    書上簽名後，當場交付現金55萬元予該詐欺集團成員，足以
    生損害於臺灣臺北地方法院檢察署、法務部行政執行公文書
    之正確性及陳志明、何永富、李建興及乙○○。嗣甲○○於
    98年4月25日16時5分，駕駛上開自小客車至臺中市○○○路
    56-1號前停車時，為警查獲，並扣得上開詐欺集團成員所有
    之如附表一所示供犯罪及預備供犯罪所用之物及如附表二所
    示與本案犯罪無直接關聯之物。
二、案經臺中市警察局報請臺灣臺中地方法院檢察署檢察官偵查
    起訴。
    理    由
一、按被告以外之人於審判外之言詞或書面陳述，除法律有規定
    者外，不得作為證據；又被告以外之人於審判外之陳述，雖
    不符合刑事訴訟法第159條之1至第159條之4之規定，但經當
    事人於審判程序同意作為證據，法院審酌該言詞陳述或書面
    陳述作成時之情況，認為適當者，亦得為證據。當事人、代
    理人或辯護人於法院調查證據時，知有同法第159條第1項不
    得為證據之情形，而未於言詞辯論終結前聲明異議者，視為
    有前項之同意，刑事訴訟法第159條第1項及第159條之5分別
    定有明文。本判決下列所引用之各該被告以外之人於審判外
    之陳述（包含書面陳述），雖屬傳聞證據，惟當事人於本院
    審判期日中皆同意作為證據方法而不予爭執，本院審酌上開
    證據資料製作時之情況，尚無違法不當及證明力明顯過低之
    瑕疵，亦認為以之作為證據應屬適當。揆諸前開規定，爰依
    刑事訴訟法第 159條之規定，認前揭證據資料均有證據能力
    ，先予敘明。
二、訊據上訴人即被告甲○○（以下均稱被告）坦承於前揭時間
    搭載綽號「阿忠」之成年男子至案發地點等情不諱，惟矢口
    否認有行使偽造公文書、特種文書、僭行公務員職務及詐欺
    犯行，辯稱：伊不告道「阿忠」去案發地點作何事，扣案之
    提袋是內裝何物伊不清楚云云，惟查：(一)被告於偵查中、原
    審審理中對於上開犯罪事實均已坦承不諱，核與被害人乙○
    ○於警詢、偵查及原審審理時迭次指訴情節相符，復有偽造
    之「臺灣省法務部行政執行署監管科書記官林宏新」之服務
    證3張、偽造之「臺灣省臺北地檢署印」、偽造之「臺灣省
    法務部行政執行署監管科書記官洪國賓」服務證2張、被告
    用以聯絡用0000000000號、0000000000號、0000000000號、
    0000000000號行動電話手機各1支（各含門號晶片）扣案可
    稽，並有偽造之「法務部行政凍結管制執行命令」1紙、偽
    造之「請求暫緩執行凍結令申請書」一式二聯（其中一聯為
    「臺灣臺北地方法院法院公證款收據」、一聯為「臺灣臺北
    地方法院公證本票」面額為55萬元」1紙在卷可憑。再按共
    同正犯之成立，祇須具有犯意之聯絡，行為之分擔，既不問
    犯罪動機起於何人，亦不必每一階段犯行，均經參與。共同
    實行犯罪行為之人，在合同意思範圍內，各自分擔犯罪行為
    之一部，相互利用他人之行為，以達其犯罪之目的者，即應
    對於全部所發生之結果，共同負責；共同正犯間，非僅就其
    自己實行之行為負其責任，並在犯意聯絡之範圍內，對於他
    共同正犯所實行之行為，亦應共同負責；又共同正犯不限於
    事前有協議，即僅於行為當時有共同犯意之聯絡者亦屬之，
    且表示之方法，不以明示通謀為必要，即相互間有默示之合
    致亦無不可（最高法院97年台上字第2517號判決意旨參照）
    。又共同正犯之意思聯絡，原不以數人間直接發生者為限，
    即有間接之聯絡者，亦包括在內。如甲分別邀約乙、丙犯罪
    ，雖乙、丙間彼此並無直接之聯絡，亦無礙於其為共同正犯
    之成立（最高法院77年台上字第2135號判例意旨參照）。經
    查本案被告於98年4月25日16時5分在台中市○○路○段56-1
    號因駕駛掛有偽造車牌之自用小客車遭警查獲，經被告同意
    搜索因而發現車上有附表所示之偽造印章及證件等，員警合
    理懷疑被告有涉嫌以偽造證件詐騙他人，乃詢問被告是否有
    到基隆犯本件詐欺罪，被告當場坦承犯行等情，業據本案查
    獲員警即證人蔡明哲於原審審理時結證屬實（見原審卷第38
    頁），雖被告於原審審理時及本院均辯稱沒有看過偽造之文
    書等語，惟依其於偵查中所供：「對方給我4支手機……公
    司會打電話聯絡我載人到被害人住處附近，由我載之人下去
    跟被害人收款，公司會再打給假書記官，也就是我載的人，
    對方會跟假書記官告知匯款的帳號及戶名，由我載假書記官
    到銀行去匯款」、「我載到假書記官後就將證件及台北地檢
    署的公印（為印章之誤）一個交給假書記官，假書記官會在
    被害人附近的便利超商收傳真，傳真內容通常都是被害人涉
    及刑事不法，假書記官收完傳真之後會在上面用印，假書記
    官再交給被害人」（見偵查卷第9頁）、「我是看中國時報
    ，應徵業務，我到文心路打給阿忠，他開一台黑色三菱的車
    子，車牌號碼我不知道，阿忠先叫我上車，他當時就將包包
    交給我，他說包包內有4隻電話，叫我每天早上8點開機，他
    8點之後會打電話給我叫我去哪裡載人，那個人就是假書記
    官，我從3月份到我被抓總共載過5個書記官，這4隻電話，
    其中2隻是阿忠跟我聯絡，假書記官下車後，會帶3隻下車，
    其中1支是阿忠跟我聯絡的1支，另外2支是阿忠跟假書記官
    聯絡」、「我看印章、證件就知道（假書記官作何事？）」
    等語（見偵查卷第37、38頁），且附表所示偽造之印章、特
    種文書均在被告持有中，業經證人蔡明哲結證屬實，被告既
    擔任詐騙集團之車手，負責保管上開偽造之印章，且帶假書
    記官到超商用印，對於假書記官持偽造之特種文書、冒用公
    務員官銜以僭行公務員職務及偽造印文並偽造公文書以行使
    並向他人詐騙財物，即無不知情之理，被告於本院翻異前詞
    而辯稱伊對於假書記官及阿忠等人之作為均不知情云云，核
    與常情不符，不足採信，被告既對於詐騙集團之其他成員持
    偽造服務證、公文書，冒充公務員行使職權，以取信被害人
    詐騙財物之行為，知之甚詳，顯係與其他詐騙集團成員，有
    各自分擔犯罪行為之一部分，分工合作並相互利用他人之行
    為以達犯罪目的，其縱使未親自行使偽造服務證、公文書、
    冒充公務員行使職權而實施詐術，僅與部分共犯有所謀議聯
    繫，並搭載假書記官至行騙地點，自應對於全部所發生之結
    果，共同負責，其就行使偽造服務證、公文書、冒充公務員
    行使職權而實施詐術等罪，與其他詐欺集團之成員間就其所
    參與之部分顯具犯意之聯絡及行為之分擔，而無解於刑法共
    犯之責。此外復有上開偽造之公文書、證人乙○○郵局存摺
    影本、照片等件附卷可憑，且有如附表所示之物扣案可稽，
    本案事證明確，被告犯行洵堪認定。
三、論罪科刑部分：
  (一)按「刑法上所謂公印或公印文，係專指表示公署或公務員資
    格之印信而言，即俗稱大印與小官章及其印文」（最高法院
    六十九年臺上字第六九三號判例意旨參照）；「至其形式凡
    符合印信條例規定之要件而製頒，無論為印、關防、職章、
    圖記，如足以表示其為公務主體之同一性者，均屬之」（最
    高法院八十九年度臺上字第三一五五號判決意旨參照）。再
    按「刑法第二百十八條第一項所謂公印，係指公署或公務員
    所用之印信而言，否則即為普通印章（最高法院八十四年度
    臺上字第六一一八號判決意旨參照）。本案扣案之偽造「臺
    灣省臺北地檢署印」之機關正確全銜係「臺灣臺北地方法院
    檢察署印」，足見該偽造之印章並均非依印信條例規定、由
    上級機關所製發、表示公署資格之印信，揆諸前開說明，自
    非公印，而僅屬普通印章；是本案偽造之「法務部行政凍結
    管制執行命令」、偽造之「請求暫緩執行凍結令申請書」一
    式二聯（其中一聯為「臺灣臺北地方法院法院公證款收據」
    、一聯為「臺灣臺北地方法院公證本票」（內容為請求暫緩
    執行凍結令於98年3月16日繳納法院公證款55萬元）上蓋用
    之偽造之「臺灣省臺北地檢署印」印文各1枚，並非公印文
    ，公訴人認係公印文容有未洽。
  (二)再按「刑法上偽造文書罪，係著重於保護公共信用之法益，
    即使該偽造文書所載名義製作人實無其人，而社會上一般人
    仍有誤信其為真正文書之危險，仍難阻卻犯罪之成立，況上
    訴人所偽造之機關現仍存在，其足生損害於該機關及被害人
    ，了無疑義」（最高法院54年臺上字第 140號判例意旨參照
    ）；又刑法上所稱之「公文書」，係指公務員職務上製作之
    文書，與其上有無使用「公印」無涉；若由形式上觀察，文
    書之製作人為公務員，且文書之內容係就公務員職務上之事
    項所製作，即令該偽造之公文書上所載製作名義機關不存在
    ，或該文書所載之內容並非該管公務員職務上所管轄，然社
    會上一般人既無法辨識而仍有誤信為真正之危險，仍難謂非
    公文書。本案偽造之98年3月16日「法務部行政凍結管制執
    行命令」1紙及請求暫緩執行凍結令申請書1式內「台灣台北
    地方法院公證款」、「台灣台北地方法院公證本票」2聯，
    其上所蓋用之印文為「臺灣省臺北地檢署印」，雖非公印文
    ，已如前述，惟其上分別載有承辦檢察官何永富及書記官李
    建興之姓名、法院公證官何永富、收款執行官陳志明，且係
    偽以被害人乙○○涉有洗錢防制法等罪名，依法凍結被害人
    乙○○之財產等命令並給予證明等情，自有表彰該等公署公
    務員本於職務而製作之意思，縱該等文書所載製作名義人係
    屬虛構，且其上亦未蓋用機關印信，亦屬公文書。
  (三)又按本票之發票行為為要式行為，發票人應於本票上簽名蓋
    章，發票行為始告完成而發生效力。此觀票據法第120條第1
    項、第6條之規定自明。又支（本）票為有價證券，支票上
    權利之移轉及行使，與其占有支票間，有不可分離之關係，
    一旦喪失占有，即不得享有支票上之權利，故支票原本有其
    不可替代性。從而，以影印方式偽造支票，因其支票影印本
    不發生能據以移轉或行使支票上權利之效果，故難認為偽造
    支票之行為，此與一般文書之影本與原本有相同之效果者不
    同（最高法院96年度臺上字第2917號判決意旨參照）。本件
    上開「請求暫緩執行凍結令申請書」，其中有一聯為「臺灣
    臺北地方法院公證本票」1紙，除蓋有偽造之「臺灣省臺北
    地檢署印」印文外，其餘均未有發票人之簽名蓋章，是上開
    本票，難認係有效之票據。且上開本票係影印本，亦不生票
    據法上之效力。故本件被告等與其所屬之詐騙集團以影印傳
    真方式偽造上開本票，自不構成刑法第201條第1項之偽造有
    價證券罪，併此敘明，
  (四)核被告所為，係犯刑法第216條、第211條之行使偽造公文書
    罪、刑法第216條、第212條行使偽造特種文書罪、刑法第
    158條第1項之冒充公務員行使職權罪及刑法第339條第1項之
    詐欺取財罪。公訴意旨雖漏論刑法第158條第1項之僭行公務
    員職權罪（另有刑法第159條冒用公務員官銜罪之低度行為
    ）之法條，惟起訴事實既已敘明此部分事實，且與業經起訴
    之其他罪名有想像競合之裁判上1罪之關係，為起訴效力所
    及，本院自應併予審理。被告偽造印文之行為為偽造公文書
    之階段行為，且偽造公文書、特種文書之低度行為，應為行
    使之高度行為所吸收，均不另論罪；冒用公務員官銜之低度
    行為為僭行公務員職權之高度犯行所吸收，亦不另論罪。又
    被告與綽號「阿忠」之人及其餘不詳姓名、年籍之詐騙集團
    成員等人間，就所犯上開4罪均具犯意聯絡及行為分擔，均
    為共同正犯。又被告係為達共同詐財之目的，始有行使偽造
    公文書、特種文書及僭越行使公務員職權之分工，其犯罪目
    的單一，依一般社會通念，認應評價為一罪方符合刑罰公平
    原則，如予數罪併罰，反有過度處罰之疑，與人民法律感情
    亦未契合，查95年7月1日修正施行之刑法刪除牽連犯之立法
    理由稱：目前實務上以牽連犯予以處理之案例，在適用上得
    視其具體情形，論以想像競合犯等語，且自然行為概念之一
    行為，原經法律評價為二以上之行為，且認有牽連關係而依
    牽連犯規定從一重處斷者，於牽連犯廢除施行後，宜改評價
    為單一行為，始合乎社會之通念。本院認被告所犯上開4罪
    間，均係一行為觸犯數罪名之想像競合犯，應依刑法第55條
    規定，從一重之行使偽造公文書罪處斷。公訴意旨就被告所
    犯行使偽造公文書與詐欺取財2罪，請求予以分論併罰，容
    有未洽。再查被告甲○○曾於民國93年間因偽造文書案件，
    經本院判處有期徒刑3月確定，嗣於94年6月1日易科罰金執
    行完畢，此有臺灣臺中地方法院檢察署刑案資料查註紀錄表
    及臺灣高等法院被告前案紀錄表在卷可按，被告於前開有期
    徒刑之執行完畢5年內，故意再犯
    本件有期徒刑以上之罪，應依累犯規定加重其刑。
四、原判決認被告罪證明確而予科刑，固非無見，惟查：原審認
    定扣案偽造之「臺灣省臺北地檢署印」係公印，認事用法尚
    有未洽，已如前述。被告提起上訴指摘本件原審判決對於何
    以其成立上開罪名之共犯，並未說明所憑之證據云云，雖無
    可採，惟原判決既有上揭可議之處，自應由本院將原判決撤
    銷改判。爰審酌被告前已有偽造文書之前科，正值青壯盛年
    ，卻不思以正途取財，竟夥同其他詐騙集團成員假借司法機
    關之名，利用被害人乙○○對司法案件偵辦程序不熟悉之機
    會，冒充公務員，施用詐術騙取被害人之財物55萬元，手段
    惡劣，所生危害非小，犯後未能賠償被害人之損害及犯後之
    態度等一切情狀，量處如主文所示之刑，以資懲儆。
五、沒收部分：扣案如附表一編號1所示「臺灣省臺北地檢署」
    印章1個雖非公印，惟仍屬偽造之印章，應依刑法第219條之
    規定併予沒收；偽造之「法務部行政凍結管制執行命令」、
    「請求暫緩執行凍結令申請書（公證本票）」影本業經上開
    詐欺集團交付予被害人乙○○收據，而非屬被告或共犯所有
    之物，不得併予宣告沒收，惟其上偽造之「臺灣省臺北地檢
    署」印文各1枚(合計2枚)，均應依刑法第219條規定併予宣
    告沒收之；另扣案如附表一編號2至編號7所示之物，均為共
    犯綽號「阿忠」成年男子及其所屬詐欺集團成員所有供前開
    犯罪所用或預備之物，業據被告自承在卷，爰均依刑法第38
    條第1項第2款規定，併予宣告沒收。至扣案如附表二所示之
    行動電話及黑色手提包，雖分屬被告及共犯綽號「阿忠」之
    成年男子所有，然均未供其參與前開犯行所用等情，業據被
    告陳明在卷，自與本案犯行並無直接關聯；另偽造之「臺灣
    臺北地方法院執行官陳志明」服務證1張，雖亦為上開詐欺
    集團成員所有供前開犯罪所用之物，惟既未扣案，為免將來
    執行之困難，爰均不併予宣告沒收，附此敘明。
六、不另為無罪諭知部分：
(一)公訴意旨另認：被告除上開犯行外，尚與該綽號「阿忠」之
    成年男子及其所屬詐欺集團成員共同偽刻「臺灣省臺北地檢
    署」印1個及偽造「臺灣省法務部行政執行署監管科書記官
    林宏新」服務證3張、偽造「臺灣省法務部行政執行署監管
    科書記官洪國賓」服務證2張、偽造「臺灣臺北地方法院執
    行官陳志明」服務證1張等特種文書，因認被告尚共同涉犯
    刑法第218條第1項之偽造公印罪嫌及同法第212條之偽造特
    種文書罪嫌。
(二)訊據被告堅決否認有何偽造公印、特種文書之犯行，辯稱：
    不知道上開公印及服務證是如何偽造的，其對此部分並不知
    情等語。
(三)按共同正犯之所以應對其他共同正犯所實施之行為負其全部
    責任者，以就其行為有犯意之聯絡為限，若他犯所實施之行
    為超出共同犯意之外、或為其所難預見者，自應僅就其所知
    之程度令負責任，未可因其有共同正犯之關係而就全部犯罪
    結果一概負責。經查，被告係於98年3月初某日，撥打中國
    時報求職版廣告電話，向真實姓名、年籍不詳，綽號「阿忠
    」之成年男子應徵業務員，旋於同日20時許，在臺中市○○
    路、大雅路口，收受由綽號「阿忠」之成年男子將所有黑色
    手提包1個【內有偽刻之「臺灣省臺北地檢署」印章1個、偽
    造之「臺灣省法務部行政執行署監管科書記官林宏新」服務
    證3張、偽造之「臺灣省法務部行政執行署監管科書記官洪
    國賓」服務證2張等特種文書及NOKIA廠牌行動電話4支(所含
    門號各如附表一編號4至編號7所示)】，而偽造之「臺灣臺
    北地方法院執行官陳志明」服務證則由行騙之詐欺集團成員
    自行帶走等情，已據被告供明在卷，則偽造之「臺灣省臺北
    地檢署」印章1個及上開偽造之服務證等物，顯係於被告決
    意加入前開詐欺集團前即已偽造完成，復遍查卷內資料，並
    無證據顯示被告與上開詐欺集團成員間就此部分偽造印章及
    特種文書等犯行，有何犯意聯絡及行為分擔，尚難徒憑自被
    告駕駛之車上扣得偽造之印章、服務證等物，或未扣案之偽
    造「臺灣臺北地方法院執行官陳志明」服務證係用以行騙等
    情，遽認被告亦有共犯此部分犯行，本應為無罪之諭知，惟
    公訴意旨既認此部分與前開行使偽造公文書、行使偽造特種
    文書有罪部分，具有階段或吸收之一罪關係，爰均不另為無
    罪之諭知。
據上論斷，應依刑事訴訟法第369條第1項前段、第364條、第299
條第1項前段，刑法第28條、第158條第1項、第216條、第211 條
、第212條、第339條第1項、第55條、第47條第1項、第219條、
第38條第1項第2款，刑法施行法第1條之1第1項、第項前段，判
決如主文。
本案經檢察官丙○○到庭執行職務。
中    華    民    國    98    年    12    月    2    日
            刑事第六庭    審判長法  官  李  文  雄
                                法  官  林  靜  芬
                                法  官  陳  如  玲
以上正本證明與原本無異。
如不服本判決應於收受送達後十日內向本院提出上訴狀，其未敘
述上訴之理由者並得於提起上訴後十日內向本院補提理由書（均
須按他造當事人之人數附繕本）「切勿逕送上級法院」。
                                書記官  陳  如  慧
中    華    民    國    98    年    12    月    2    日
 附表一：
┌──┬──────────┬─────────┐
│編號│      名  稱        │   數   量        │
├──┼──────────┼─────────┤
│ 1  │偽造之「臺灣省臺北地│     1個          │
│    │檢署」印章          │                  │
├──┼──────────┼─────────┤
│ 2  │偽造之「臺灣省法務部│     3張          │
│    │行政執行署監管科書記│                  │
│    │官林宏新」服務證    │                  │
├──┼──────────┼─────────┤
│ 3  │偽造之「臺灣省法務部│     2張          │
│    │行政執行署監管科書記│                  │
│    │官洪國賓」服務證    │                  │
├──┼──────────┼─────────┤
│ 4  │NOKIA廠牌行動電話   │     1支          │
│    │                    │(含0000000000號   │
│    │                    │ SIM 卡1枚)       │
├──┼──────────┼─────────┤
│ 5  │NOKIA廠牌行動電話   │     1支          │
│    │                    │(含0000000000號   │
│    │                    │ SIM 卡1枚)       │
├──┼──────────┼─────────┤
│ 6  │NOKIA廠牌行動電話   │     1支          │
│    │                    │(含0000000000號   │
│    │                    │ SIM 卡1枚)       │
├──┼──────────┼─────────┤
│ 7  │NOKIA廠牌行動電話   │     1支          │
│    │                    │(含0000000000號   │
│    │                    │ SIM 卡1枚)       │
└──┴──────────┴─────────┘
 附表二：
┌──┬─────────┬────────┐
│編號│      名  稱      │     數量       │
├──┼─────────┼────────┤
│ 1  │NOKIA廠牌行動電話 │     1支        │
│    │                  │(含0000000000號 │
│    │                  │ SIM 卡1枚)     │
├──┼─────────┼────────┤
│ 2  │NOKIA廠牌行動電話 │     1支        │
│    │                  │(含0000000000號 │
│    │                  │ SIM 卡1枚)     │
├──┼─────────┼────────┤
│ 3  │LG廠牌行動電話    │     1支        │
│    │                  │(含0000000000號 │
│    │                  │ SIM 卡1枚)     │
├──┼─────────┼────────┤
│ 4  │黑色手提包        │     1個        │
└──┴─────────┴────────┘


司法院資訊處製作；財團法人民間司法改革基金會備份。
